# 存货暂估差异较大如何处理？

提问人：371120786 时间：2020-08-27 12:33:06
请教陈版@chenyiwei ：我公司一供应商采用试用方式销售原料一批给我公司，当年形成销售，由于供应商报价水分太多，我公司采用了当年的报价，造成当年成本虚高，次年通过公开招标，原料降价20% ，影响利润超过重要性水平，现想把该影响计入本年可以吗？

回答人：chenyiwei
这个问题同样是如何区分前期差错和会计估计变更的问题。参照证监会相关指引：
根据《上市公司执行企业会计准则监管问题解答》（ 2010 年第 1 期，总第 4 期），不应简单将会计估计与实际结果对比认定存在差错。 只有在上市公司能够提供确凿证据，表明由于重大人为过失或舞弊等原因，未能合理使用前期报表编报时已经存在且能够取得的可靠信息，导致前期会计估计结果未恰当反映当时情况，才能认定前期会计估计存在差错。 前期会计估计存在差错，并不必然进行追溯调整，只有当上市公司确定相关因素导致会计估计差错累计影响数切实可行且该差错重要时，才采用追溯重述法调整前期报表，否则应采用未来适用法。
就主帖问题而言，主要问题是：上年度按当初供应商报价暂估成本，就上年末资产负债表日而言，是否属于“由于重大人为过失或舞弊等原因，未能合理使用前期报表编报时已经存在且能够取得的可靠信息，导致前期会计估计结果未恰当反映当时情况”，即是否已经明知供应商报价有很大水分，后期有很大降价空间，以及能否合理估计后续的降价比例。